臺灣花蓮地方法院刑事判決　　　　　　　　　　　　　九十三年度訴字第一六號
　　公　訴　人　臺灣花蓮地方法院檢察署檢察官
　　被　　　告　丙○○
　　指定辯護人　本院公設辯護人　甲○
右列被告因違反槍砲彈藥刀械管制條例案件，經檢察官提起公訴（九十三年度偵字第
八０一號）及移
    主  文
丙○○共同未經許可，製造可發射子彈具有殺傷力之改造手槍，處有期徒刑伍年貳月
，併科罰金新台幣拾萬元，罰金如易服勞役，以新台幣玖佰元即銀元佰元折算壹日
，扣案之仿ＦＮ廠半自動手槍製造之改造玩具手槍壹枝（含彈匣壹個，槍枝管制編號
0000000000號），沒收之。
    事  實
一、丙○○前曾於民國九十年間因違反毒品危害防制條例案件，經本院判處有期徒刑
    七月確定，緩刑四年，現仍在緩刑期內，猶不知悔改，其明知可發射子彈具殺傷
    力之槍械及子彈為管制物品，非經許可不得製造、持有，竟於九十三年三月十五
    日前後數日間之某日，先在花蓮縣吉安鄉○○路黃昏市場旁之「年年春」玩具店
    ，以新台幣（下同）六千元之代價，購買仿ＦＮ廠玩具手槍一枝，復於九十三年
    三月中旬，見跳蚤雜誌上刊登販賣槍管之廣告，遂打電話向姓名年籍不詳綽號「
    阿宏」之成年男子，以三千元代價購買槍管一支，並與「阿宏」基於將仿製之玩
    具手槍改製為可發射子彈具有殺傷力槍械之犯意聯絡，將該仿ＦＮ廠玩具槍交付
    「阿宏」，由「阿宏」以換裝土造金屬槍管之方式，製造成可擊發適用子彈具有
    殺傷力之槍枝，待「阿宏」改造完成後，於同年月二十三日十九時許間將上開改
    造完成之槍枝一枝（含彈匣一個，槍枝管制編號0000000000號），連
    同贈送之具殺傷力由玩具金屬彈殼加裝直徑約七．四M M 金屬彈頭組合而成之改
    造子彈一顆、由土造金屬彈殼加裝直徑約八．五M M 至九．０M M 金屬彈頭組合
    而成之土造子彈四顆，一併交付予丙○○持有之。嗣因丙○○另案遭通緝，為警
    於九十三年三月二十三日二十三時三十分許，在花蓮縣吉安鄉○○路三段三九二
    號前逮捕，並扣得仿ＦＮ廠半自動手槍製造之改造玩具手槍一枝（含彈匣一個，
    槍枝管制編號0000000000號）、前開具殺傷力之由玩具金屬彈殼加裝
    直徑約七．四M M 金屬彈頭組合而成之改造子彈一顆（經鑑驗試試射用罄），再
    經警於九十三年七月九日追查通緝犯溫玉勝，在花蓮縣新城鄉嘉新村四四八之九
    號二樓Ｂ室丙○○與溫玉勝共同住處，扣得丙○○持有之前開具殺傷力由土造金
    屬彈殼加裝直徑約八．五M M 至九．０M M 金屬彈頭組合而成之土造子彈四顆（
    業經鑑驗試射用罄），始查悉上情。
二、案經花蓮縣警察局吉安分局報告臺灣花蓮地方法院檢察署檢察官偵查起訴及移送
    併案審理。
    理  由
一、訊據被告丙○○固不否認於前揭時間、地點持有玩具改造手槍一枝、子彈五顆，
    惟矢口否認有何製造可發射子彈具殺傷力之改造手槍犯行，辯稱：伊沒有製造可
    發射子彈具殺傷力之改造手槍之行為云云，辯護人則稱關於被告有無製造可發射
    子彈具殺傷力槍械之行為，僅有被告之自白，並無其他證據可資佐證。經查：
（一）花蓮縣警察局吉安分局於執行被告及溫玉勝通緝追查時，共計查獲改造玩具手
      槍一枝、子彈十九顆，有仿ＦＮ廠改造半自動玩具手槍一枝（含彈匣一個，槍
      枝管制編號0000000000號）、子彈十九顆扣案可稽，而扣案槍枝及
      子彈經送鑑定結果，扣案槍枝認係由仿ＦＮ廠半自動手槍製造之金屬玩具手槍
      ，換裝土造金屬槍管改裝而成之改造手槍，機械性能良好，可擊發適用之子彈
      ，認具殺傷力。扣案之子彈一顆，認係由玩具金屬彈殼加裝直徑約七．四M M
      金屬彈頭組合而成之改造子彈，經實際試射，可擊發，認具殺傷力；另扣案之
      子彈十八顆，其中十六顆，認分別係由土造金屬彈殼加裝直徑約八．五至九．
      ０M M 金屬槍彈而成之土造子彈，經取樣五顆試射結果，其中四顆均可擊發，
      認均具殺傷力，另一顆無法擊發，認不具殺傷力；另二顆，分別係由土造金屬
      彈殼加裝直徑約八．０M M、八．五M M金屬槍彈而成，惟均不具底火及火藥，
      不具子彈完整結構，認均不具殺傷力，有內政部警政署刑事警察局九十三年四
      月十九日刑鑑字第０九三００七八二六五號、九十三年八月十二日刑鑑字第０
      九三０一四四五三四號槍彈鑑定書二份在卷可稽。從而扣案之仿ＦＮ廠改造半
      自動玩具手槍一枝及子彈五顆均具有殺傷力洵堪認定，自屬槍砲彈藥刀械管制
      條例第十一條及第十二條所稱之其他可發射子彈具有殺傷力之各式槍砲及子彈
   無訛。
（二）按共同正犯間，非僅就其自己實施之行為負其責任，並在犯意聯絡之範圍內，
      對於他共同正犯所實施之行為，亦應共同負責，即共同正犯，只須具有犯意聯
      絡及行為分擔，而不問犯罪動機起於何人，亦不問每一階段犯行，均經參與。
      最高法院九十年度台上字第三二０五號判決可資參照。經查，被告於九十三年
      三月十五日左右，在花蓮縣吉安鄉○○路黃昏市場旁之「年年春」玩具店，以
      六千元之代價，購買仿ＦＮ廠玩具手槍一枝，復於九十三年三月中旬，見跳蚤
      雜誌上刊登販賣槍管之廣告，遂打電話向姓名年籍不詳綽號「阿宏」之成年男
      子，以三千元代價購買槍管一支，並將該仿ＦＮ廠玩具槍枝交付「阿宏」，以
      換裝土造金屬槍管之方式，製造成具殺傷力之槍枝，待「阿宏」改造完成後，
      於同年月二十三日十九時許將改造完成即扣案之槍枝一枝，連同贈送之十九顆
      子彈，一併交付予被告持有之等情，業據被告於警詢及本院審理中陳述明白，
      另有仿ＦＮ廠改造半自動玩具手槍一枝（含彈匣一個，槍枝管制編號0000
      000000號）、子彈十九顆扣案可稽，可知被告不僅先行購買玩具手槍一
      枝，並主動打電話聯絡「阿宏」購買槍管，並委由「阿宏」將槍管裝置於被告
      所購買之玩具槍上，顯然被告與「阿宏」就改造槍枝，有犯意聯絡及行為分擔
      ，揆諸前揭判決意旨，被告雖未親自參與將金屬槍管換裝於玩具槍上部分之行
      為，仍應與「阿宏」成立共同製造可發射子彈具有殺傷力手槍罪，被告前開所
      辯，並不可採。
（三）綜上所述，被告前開所辯並無製造可發射子彈具殺傷力之改造手槍之行為及故
      意云云，並不可採，本案事證明確，應依法論科。
二、核被告丙○○所為，係犯槍砲彈藥刀械管制條例第十一條第一項之未經許可製造
    可發射子彈具有殺傷力之手槍罪、第十二條第四項持有具殺傷力子彈罪。被告與
    「阿宏」就未經許可製造可發射子彈具有殺傷力槍枝犯行，有犯意聯絡及行為分
    擔，應論以共同正犯。被告以一行為同時持有可發射子彈具有殺傷力手槍及持有
    具有殺傷力子彈，為想像競合犯，應依刑法第五十五條規定，從一重之持有可發
    射子彈具有殺傷力手槍罪論處。被告製造可發射子彈具殺傷力之手槍，進而持有
    可發射子彈具殺傷力槍枝，其持有行為係低度行為，為製造之高度行為所吸收，
    應不另論罪。公訴人認被告前揭行為僅犯槍砲彈藥刀械管制條例第十一條第四項
    持有其他可發射子彈具殺傷力手槍罪、第十二條第四項持有具殺傷力子彈罪，漏
    未論及被告與「阿宏」共同製造可發射子彈具有殺傷力之槍枝罪部分，尚有違誤
    ，惟其基本事實同一，起訴法條應予變更。另移送併案審理之持有具殺傷力子彈
    部分因與有罪之持有具殺傷力子彈罪間有想像競合關係，為裁判上一罪，基於審
    判不可分，本院應併予以審究。又移送併辦部分雖認被告持有具殺傷力子彈十六
    顆，然觀以前開槍彈鑑定書認：扣案子彈十六顆，認分別係由土造金屬彈殼加裝
    直徑約八．五至九．０M M 金屬槍彈而成之土造子彈，經取樣五顆試射結果，其
    中四顆均可擊發，認均具殺傷力，另一顆無法擊發，認不具殺傷力，故上開鑑定
    書僅得證明扣案子彈中有四顆具殺傷力，此外，並無其他證據足資證明其餘扣案
    十二顆子彈具殺傷力，故被告於九十三年七月九日遭查獲時，應僅持有具殺傷力
    子彈四顆，移送併案書所載，容有誤會，應予更正，附此敘明。爰審酌被告有毒
    品、違反替代役實施條例、違反槍砲彈藥刀械管制案件等前科，現仍在緩刑中，
    有台灣高等法院被告全國前案紀錄表一紙在卷可稽，其犯罪動機、所用手段、其
    犯罪方法已影響社會治安，對人身安全造成危害，及犯罪後坦承部分犯行等一切
    情狀，量處如主文所示之刑，並就併科罰金部分諭知易服勞役之折算標準。扣案
    之仿ＦＮ廠改造半自動玩具手槍一枝（含彈匣一個，槍枝管制編號：00000
    00000號），屬違禁物，應依刑法第三十八條第一項第一款規定，宣告沒收
    ，至扣案具殺傷力子彈五顆，業因鑑驗試射而僅剩彈殼，已無殺傷力，其餘子彈
    尚無從認為具有殺傷力，無從認定是違禁物，故均不予宣告沒收。
據上論斷，應依刑事訴訟法第二百九十九條第一項前段、第三百條，槍砲彈藥刀械管
制條例第十一條第一項、第四項、第十二條第四項，刑法第十一條前段、第五十五條
、第四十二條第二項、第三十八條第一項第一款，罰金罰鍰提高標準條例第二條，判
決如主文。本案經檢察官乙○○到庭執行職務。
中      華      民      國    九十三      年      十二     月     十四  日
                              臺灣花蓮地方法院刑事第二庭
                                  審判長法官  林  碧  玲
                                  法      官  陳  世  博
                                  法      官  俞  秀  美
右正本證明與原本無異。
如對本判決不服，應於送達後十日內，向本院提出上訴狀。（應抄附繕本）告訴人或
被害人如對於本判決不服者，應具備理由請求檢察官上訴，其上訴期間之計算係以檢
察官收受判決正本之日期為準。
                                  法院書記官
中      華      民      國    九十三      年      十二     月     十四  日
附錄本判決論罪之法律條文：
槍砲彈藥刀械管制條例第十一條第一項、第四項：
未經許可，製造、販賣或運輸第四條第一款所稱其他可發射金屬或子彈具有殺傷力之
各式槍砲者，處五年以上有期徒刑，併科新臺幣一千萬元以下罰金。
未經許可，持有、寄藏或意圖販賣而陳列第一項所列槍砲者，處一年以上七年以下有
期徒刑，併科新臺幣七百萬元以下罰金。
槍砲彈藥刀械管制條例第十二條第四項：
未經許可，持有、寄藏或意圖販賣而陳列子彈者，處五年以下有期徒刑，併科新台幣
三百萬元以下罰金。
